臺灣橋頭地方法院民事裁定
109年度消債更字第147號
聲請人即債  胡東峻即胡文霖
務人                
0000000000000000

0000000000000000

0000000000000000

上列當事人因消費者債務清理事件聲請更生，本院裁定如下：
    主  文
聲請人胡東峻即胡文霖自民國一百零九年十一月十二日下午四時
起開始更生程序。
命司法事務官進行本件更生程序。
    理  由
一、聲請意旨略以：聲請人即債務人胡東峻即胡文霖前向金融機
    構辦理消費借貸、信用卡契約等，致積欠無擔保債務計新臺
    幣（下同）2,246,101元，因無法清償債務，乃於民國109年
    2月間向最大債權金融機構台新國際商業銀行股份有限公司
    （下稱台新銀行）申請前置協商，惟於109年2月19日前置協
    商不成立，因聲請人有不能清償債務或有不能清償之虞，復
    未經法院裁定開始清算程序或宣告破產，爰依法聲請准予裁
    定更生等語。
二、按「債務人不能清償債務或有不能清償之虞者，得依本條例
    所定更生或清算程序，清理其債務。」消費者債務清理條例
    第3條（下稱消債條例）定有明文。衡以消費者與金融機構
    間債之關係之發生，係依契約自由原則及相互間之信賴為基
    礎，此為社會經濟活動得以維繫及發展之重要支柱，債務人
    經濟窘迫，固不應任其自生自滅，債權人一方之利益，仍不
    能因之摒棄不顧。是債務人於協商程序中，自應本於個人實
    際財產及收支狀況，依最大誠信原則，商討解決方案。如終
    究不能成立協商，於聲請更生或清算時，法院審酌上開條文
    所謂「不能清償或有不能清償之虞」，自宜綜衡債務人全部
    收支、信用及財產狀況，評估是否因負擔債務，而不能維持
    最基本之生活條件；所陳報之各項花費，是否確屬必要性之
    支出；如曾有協商方案，其條件是否已無法兼顧個人生活之
    基本需求等情，為其判斷之準據。
三、經查：
  ㈠聲請人前向各金融機構辦理消費貸款、信用卡契約等致現至
    少積欠無擔保債務2,246,101元，前即因無法清償債務，而
    於109年2月間向最大債權金融機構台新銀行申請前置協商，
    惟於109年2月19日前置協商不成立等情，有109年6月9日更
    生聲請狀所附債權人清冊、財團法人金融聯合徵信中心前置
    協商專用債權人清冊、信用報告、前置協商不成立通知書等
    在卷可稽，堪信為真實。
  ㈡聲請人現任職於泉耀企業社，依108年12月至109年6月之薪資
    清冊所示，此期間薪資總額為170,493元，核每月平均薪資2
    4,356元，且現勞保投保薪資為23,100元，107、108年度申
    報所得分別為178,400元、212,700元，核108年度每月平均
    所得17,725元，名下無財產等情，有財產及收入狀況說明書
    、綜合所得稅各類所得資料清單暨國稅局財產歸屬資料清單
    、勞工保險被保險人投保資料表、薪資清冊、在職證明書等
    件附卷可稽。則查無聲請人有其他收入來源，佐以聲請人已
    提出薪資清冊，則聲請人主張收入來源，應全非虛罔，是以
    薪資清冊所示每月平均薪資24,356元作為核算其現在償債能
    力之基礎，應能反映真實收入狀況。
  ㈢至支出部分，聲請人主張需扶養1名未成年子女，每月支出扶
    養費6,823元；按直系血親相互間，互負扶養之義務，民法
    第1114條第1款定有明文。查聲請人與前配偶育有1名93年生
    之未成年子女，其於108年度未有任何所得及財產，惟每月
    領有單親生活補助2,155元等情，有戶籍謄本、綜合所得稅
    各類所得資料清單暨國稅局財產歸屬資料清單、領取補助之
    存摺內頁等附卷可證，扶養費用部分，參照消債條例第64條
    之2、民法第1118、1119條規定，其負扶養義務之程度，亦
    應考量其目前身負債務之窘境，所負擔之扶養義務能力，自
    非比一般，在無其他更為詳實之資料可供佐證之情形下，故
    本院認定以109年度高雄市每人每月最低生活費標準之1.2倍
    即15,719元為標準，則扣除補助與前配偶足分擔後，每月應
    支出之扶養費應以6,782元【計算式：（15,719－2,155）÷2＝
    6,782】為度，聲請人就此主張6,823元，尚與上開核算數額
    相近，應屬可採。至聲請人個人日常生活必要費用部分，審
    酌聲請人負債之現況，基於社會經濟活動之互賴及誠信，該
    日常生活所需費用，自應節制開支，不得有超越一般人最低
    生活標準之享受，否則反失衡平，本院依消債條例第64條之
    2，參酌衛福部社會司所公告歷年最低生活費標準，109年度
    高雄市最低生活費標準13,099元之1.2倍為15,719元，則聲
    請人每月最低生活費除有特殊情形並有證據證明者外，自宜
    以此為度，始得認係必要支出。而聲請人稱每月個人必要生
    活費為15,815元，亦與上開標準15,719元相近，亦認可採。
  ㈣綜上所述，以聲請人現每月之收入24,356元為其償債能力基
    準，扣除其每月個人必要生活費用15,815元、扶養費6,823
    元後僅餘1,718元，而聲請人目前負債總額2,246,101元，以
    上開餘額按月攤還結果，約百年餘期間始能清償完畢，堪認
    聲請人確有不能清償債務或有不能清償之虞之情事。從而，
    聲請人主張已不能清償債務，聲請本院准予更生，依所舉事
    證及本院調查結果，即無不合。
四、末按「法院開始更生程序之裁定，應載明其年、月、日、時
    ，並即時發生效力。」、「法院裁定開始更生或清算程序後
    ，得命司法事務官進行更生或清算程序，必要時得選任律師
    、會計師或其他適當之自然人或法人一人為監督人或管理人
    。」消費者債務清理條例第45條第1 項、第16條第1 項分別
    定有明文。本件聲請人其目前收入及財產狀況，不能履行債
    務，依聲請人其目前收入及財產狀況，未償之債務亦屬不能
    清償，有如上述。此外，復查無聲請人有消費者債務清理條
    例第46條各款所定駁回更生聲請等事由，從而，聲請人聲請
    更生，洵屬有據，應予准許，爰命司法事務官進行本件更生
    程序。
五、依消費者債務清理條例第11條第1 項、第45條第1 項、第16
    條第1 項，裁定如主文。
中　　華　　民　　國　 109　　年　　11　　月　　12　　日
              　　        民事庭　法　官　李姝蒓
以上正本係照原本作成。
本裁定已於109年11月12日下午4時公告。
本裁定不得抗告。
中　　華　　民　　國　 109　　年　　11　　月　　12　　日
  　                              書記官　郭南宏